---
title: "Laboratorio06"
author: "Rodolfo"
date: "15/9/2019"
output: rmarkdown::github_document
---
#Laboratorio 6 
##Expresiones Regulares

Librerias
```{r}
library(stringr)
library(dplyr)
```

Pruebas y respuestas
```{r, cache=TRUE, echo=TRUE}
test1 <- c("P243CNJ", "P214HNS", "P345FVJ", "A344SDF", "P2314ASD", "P245ABC")
answer1 <- c(TRUE, TRUE, TRUE, FALSE, FALSE, FALSE)
test2 <- c("Ejemplo1.pdf", "prueba2.PDF", "respuestas_del_examen.jpg", "amor.JPG", "hola.hpq")
answer2 <- c(TRUE, TRUE, TRUE, TRUE, FALSE)
test3 <- c("Hola123!", "$H123488", "$H123488Nu", "AERFSdnf", "12345678", "asdfghjk", "ASDFGHJK", "adfd!!1L", "Datawrangling2019!")
answer3 <- c(TRUE, TRUE, FALSE, FALSE, FALSE, FALSE, FALSE, FALSE, TRUE)
test4 <- c("19002324", "31001564", "14011110", "11008921", "20003421")
answer4 <- c(TRUE, FALSE, FALSE, TRUE, TRUE)
test5 <- c("pit", "spot", "spate", "slap two", "respite", "pt", "Pot", "peat", "part")
answer5 <- c(TRUE, TRUE, TRUE, TRUE, TRUE, FALSE, FALSE, FALSE, FALSE)
test6 <- c("pit", "spot", "spate", "slap two", "respite", "pt", "Pot", "peat", "part")
answer6 <- c(TRUE, TRUE, TRUE, TRUE, TRUE, FALSE, FALSE, FALSE, FALSE)
test7 <- c("P243CNJ", "P214HNS", "P345FVJ", "A344SDF", "P2314ASD", "P245ABC")
answer7 <- c(TRUE, TRUE, TRUE, FALSE, FALSE, FALSE)
test8 <- c("Ejemplo1.pdf", "prueba2.PDF", "respuestas_del_examen.jpg", "amor.JPG", "hola.hpq")
answer8 <- c(TRUE, TRUE, TRUE, TRUE, FALSE)
```

###1. Placas Guatemaltecas
```{r, cache=TRUE}
regex1<- str_detect(
  string = test1,
  pattern = "^P\\d{3}[B-DF-HJ-NP-TV-Z]{3}$"
)

all(regex1==answer1)
```

###2. Archivos PDF y JPG
```{r, cache=TRUE, echo=TRUE}
#2
regex2<- str_detect(
  string = test2,
  pattern = "\\.((pdf)|(PDF)|(jpg)|(JPG))$"
  # Ejemplo1.pdf, prueba2.PDF, respuestas_del_examen.jpg, amor.JPG
)

all(regex2==answer2)
```

###3. Validacion de Contrasenia
En este caso no pude validar que sea unicamente una mayuscula y un simbolo especial
```{r, cache=TRUE, echo=TRUE}
#3
regex3<- str_detect(
  string = test3,
  pattern = "^(?=.*?[A-Z])(?=.*[0-9])(?=.*?[!@#\\$%\\^&\\*])(?=.{8,})" 
   # "^(?=.*[A-Z])(?=.*[0-9])(?=.*[!@#\\$%\\^&\\*])(?=.{8,})"
  #(?!.*?(.).*?\1)
)
regex3
all(regex3==answer3)
```
###4. Carnes Galileo
(El ultimo carnet le faltaba un cero en medio)
```{r, cache=TRUE, echo=TRUE}
#4
regex4 <-str_detect(
  string = test4,
  pattern = "^([0-2][0-9]|(30))00[1-8][1-9]([1-6][0-9]|(70))$"
  # Galileo
)
all(regex4==answer4)
```
###5. Palabras especificas
```{r, cache=TRUE, echo=TRUE}
regex5 <-str_detect(
  string = test5,
  pattern = "p.t"
)
all(regex5==answer5)
```
###6. Numeros de Guate
(Los test estaban mal)
```{r, cache=TRUE, echo=TRUE}

regex6 <-str_detect(
  string = c("+50254821151", "4210-7640", "52018150", "2434 6854", "11234569", "50211234578"),
  pattern = "^((\\+502[2456])|(502[2456])|[2456])((\\d{3}(\\s|-)\\d{4})|\\d{7})$"
  # Numeros Guate
)
regex6
##all(regex6==answer6)
```
###7. Detectar Correos UFM
(Los test estaban mal)
```{r, cache=TRUE, echo=TRUE}
#7
regex7<- str_detect(
  string = c("rodolforojas@ufm.edu", "hi@ufmedu","youfm.edu", "rodolforoj.as@ufm.edu"),
  pattern = "^[a-zA-Z0-9]*(@ufm\\.edu)$"
  # Correos UFM
)
regex7
```

###8. Codigos de 1984
(Los test estaban mal)
```{r, cache=TRUE, echo=TRUE}
#8
regex8<- str_detect(
  string = c("abc012333ABCDEEEE","12AAA", "abcc012333ABCDEEEE", "abc0123335436ABCDEEEE", "abc1ABCDEEEE", "12AA"),
  pattern = "^[a-z]{0,3}\\d{2,9}[A-Z]{3,}$"
  # Codigo de 1984
)
regex8
```