---
title: "Lab07"
author: "Rodolfo"
date: "22/9/2019"
output: rmarkdown::github_document
---

```{r setup, include=FALSE}
knitr::opts_chunk$set(echo = TRUE)
```
# Laboratorio 07
### Rodolfo Rojas
```{r, echo=TRUE, cache=TRUE}
library(readr)
library(lubridate)
library(dplyr)
library(stringr)
library(tidyr)
library(ggplot2)
#install.packages("rworldmap")
library(rworldmap)
```
## Cargar y Preparar la data
Cargar la data
```{r, echo=TRUE, cache=TRUE}
df <- read_csv(file = 'c1.csv') 
df <- df %>% select(-X23, -X24, -X25, -X26, -X27, -X28)
```

Formatear la Fecha y colocar el Codigo como factor
```{r, echo=TRUE, cache=TRUE}
df$Fecha <- dmy(df$Fecha)
df$Cod <- as.factor(df$Cod)
```

Eliminar las Q de lo que es dinero
```{r, echo=TRUE, cache=TRUE}
Dinero <- c("Camion_5", "Pickup", "Moto", "factura", "directoCamion_5", "directoPickup", "directoMoto", "fijoCamion_5", "fijoPickup", "fijoMoto")
for (x in Dinero) {
  vec<- df %>% pull(x)
  df[,x] <-  str_replace(string = vec ,pattern = "Q-", replacement = "")
  df[,x] <-  str_replace(string = vec ,pattern = "Q", replacement = "")
  df[,x] <- as.numeric(df %>% pull(x))
}
```

 Colocar la data en formato Tidy
```{r, echo=TRUE, cache=TRUE}
df <- gather(df, key= "Vehiculo", value= "Gasto Total", "Camion_5", "Pickup", "Moto", na.rm = TRUE, factor_key = TRUE)
df <- gather(df, key= "V1", value= "Gasto Directo", "directoCamion_5", "directoPickup", "directoMoto", na.rm = TRUE)
df <- gather(df, key= "V2", value= "Gasto Fijo", "fijoCamion_5", "fijoPickup", "fijoMoto", na.rm = TRUE)
df <- gather(df, key = "Duracion", value ="Hi", "5-30", "30-45", "45-75", "75-120", "120+" , na.rm = TRUE, factor_key = TRUE)
df<- df %>% select(-V1, -V2, -Hi)
str(df)
```

## Generar Estado de Resultados
```{r, echo=TRUE, cache=TRUE}
ER <- df %>% summarise(Ventas=sum(factura), `Gastos Directos`= -sum(`Gasto Directo`),
                       `Gastos Fijos`= -sum(`Gasto Fijo`), `Gastos Totales`= -sum(`Gasto Total`))
ER <- ER %>% mutate(EBITDA= Ventas- `Gastos Totales`)
ER <- gather(ER, key="Rubro", value = "Cantidad")
ER
```

## Tarifa por Postes
```{r, echo=TRUE, cache=TRUE}
Unitario<- df %>% group_by(ID) %>% summarise(Precio=sum(factura), Costo= sum(`Gasto Total`)) %>% 
  ungroup() %>% summarise(`Precio`=sum(Precio)/n(), Costo= sum(Costo)/n()) 
Unitario
```
Se cobro Q494 por cada poste en la red aproximadamente y el costo por poste es de Q379

```{r, echo=TRUE, cache=TRUE}
df %>% mutate(Ganancia= factura- `Gasto Total`) %>% 
  group_by( Cod, Mes=month(Fecha, label = TRUE)) %>% summarise(factura=sum(factura)/n())%>% 
  ggplot(aes(x=Mes, y=factura, color=Cod)) + geom_point(size= 3) + labs(title="Precio por Mes") + 
  theme(axis.text.x = element_text(angle = 70))
#ggsave("Precio por Mes.jpg",device = "jpg", path ="graficas")
```
Los precios promedio parecen estar bastante estables lo que indica que los clientes estan de acuerdo con las terifas

Y tampoco estamos en numeros rojos
```{r, echo=TRUE, cache=TRUE}
 df %>% group_by(Mes=month(Fecha, label = TRUE)) %>% 
  summarise(Ventas=sum(factura), `Gastos Directos`= sum(`Gasto Directo`),
            `Gastos Fijos`= sum(`Gasto Fijo`), `Gastos Totales`= sum(`Gasto Total`),
            EBITDA= sum(factura)-sum(`Gasto Total`)) %>% select(Mes, EBITDA, `Gastos Fijos`, `Gastos Directos`) %>% 
  gather(key= "Rubro", value = "Cantidad", -Mes) %>%  
  ggplot(aes(x=Mes,y=Cantidad/1000, fill=Rubro)) +geom_col(position = "stack")+ labs(title="Ventas Desglosadas")
#ggsave("Ventas Desglosadas.jpg",device = "jpg", path ="graficas")
```
Estos son los servicios que se ofrecen
```{r, echo=TRUE, cache=TRUE}
df$Cod %>% levels()
```

## Dias Para el Mantenimiento
```{r, echo=TRUE, cache=TRUE}
# ID_Unicos <- unique(df$ID)
# Prom_Poste <- c()
# for(x in ID_Unicos){
#   vec<- df %>% filter(ID== x) %>% select(Fecha) %>% arrange(Fecha) %>% pull(Fecha)
#   dias_Poste <- c()
#   if(length(vec)>1){
#     for(j in 1:length(vec)-1){
#       dias_Poste <- c(dias_Poste, vec[j+1]-vec[j]) 
#     }
#     Prom_Poste <- c(Prom_Poste,mean(dias_Poste))
#   }
#   else{
#     Prom_Poste <- c(Prom_Poste,0)
#   }
# }
# Promedio_Mantenimiento <- mean(Prom_Poste)
# Promedio_Mantenimiento
```
En Promedio los Postes necesitan mantenimiento cada 84 dias o 61.5, tomando en cuenta a los que solo se atendieron una vez

## Centros de Distribucion
```{r, echo=TRUE, cache=TRUE}
newmap <- getMap(resolution = "low")
plot(newmap, xlim = c(-91, -90), ylim = c(13.5, 18.5), asp = 1)
points(df$Long, df$Lat, col = df$origen, cex = .06)
```
Las coordenadas no nos dicen nada, claramente son inventadas

```{r, echo=TRUE, cache=TRUE}
df %>% group_by(Mes= month(Fecha, label = TRUE), origen=as.factor(origen)) %>% 
  ggplot(aes(x=Mes, fill=origen)) + geom_bar(position = "dodge") + 
  labs(title="Ordenes por Centro")
#ggsave("Ordenes por Centro.jpg", device = "jpg", path ="graficas" )
```
Con esta grafica podemos ver que hay dos centros muy cargados de ordenes y los otros dos no tanto, quiza antes de adquirir mas centros valdria la pena utilizar al maximo los existentes.

#### Ordenes por Vehiculo
```{r, echo=TRUE, cache=TRUE}
df %>% group_by(origen=as.factor(origen), Vehiculo) %>% 
  count() %>% arrange(origen, n)
```
La mayoria de las ordenes se trataron con Moto, esto fue cierto en todos los centros de distribucion

#### Ordenes por Poste
```{r, echo=TRUE, cache=TRUE}
df %>% group_by(ID) %>% count(name = "ordenes") %>% arrange(desc(ordenes)) %>% 
  ungroup() %>% select(ID,ordenes) %>% arrange(desc(ordenes))%>% head (15)
```
Hay mas de 100 postes a los que se les generaron mas de 50 ordenes, no hay un 80,20 aca


```{r, echo=TRUE, cache=TRUE}

```

```{r, echo=TRUE, cache=TRUE}

```

```{r, echo=TRUE, cache=TRUE}

```

```{r, echo=TRUE, cache=TRUE}

```

```{r, echo=TRUE, cache=TRUE}

```

```{r, echo=TRUE, cache=TRUE}

```

```{r, echo=TRUE, cache=TRUE}

```

```{r, echo=TRUE, cache=TRUE}

```

```{r, echo=TRUE, cache=TRUE}

```

